【裁判字號】    89,交聲,155
【裁判日期】    891230
【裁判案由】    聲明異議
【裁判全文】
臺灣臺中地方法院交通事件裁定                  八十九年度交聲字第一五五號
    原處分機關  交通部公路局台中區監理
    受 處分 人  甲○○
右列受處分人因違反道路交通管理處罰條例案件，對於交通部公路局臺中區監理所中
華民國八十九年十月二十五日所為之處分（中監稽違字第裁六－Ｄ九Ａ五二四八
三號裁決書）聲明異議，本院裁定如左：
    主  文
異議駁回。
    理  由
一、按汽車駕駛人行經有燈光號誌管制之交岔路口闖紅燈者，處六百元以上一千二百
    元以下【按即新台幣（下同）一千八百元以上三千六百元以下】罰鍰，並記違規
    點數三點；又汽車駕駛人，駕駛汽車不服從交通勤務警察或依法令執行交通指揮
    、稽查任務之指揮或稽查者，處新台幣九百元以上一千八百元以下罰鍰，並記違
    規點數一點。道路交通管理處罰條例第五十三條、第六十條第二項第一款、第六
    十三條第一項第一、三款分別定有明文。
二、本件聲明異議略以：受處分人於民國八十九年八月十三日駕駛車號ＮＨ－二九一
    六號自小客車，行經桃園縣蘆竹鄉○○○○○路口，並無闖紅燈之違規事實，亦
    未聽聞警員鳴笛不服取締逃逸之情事，本案應屬執勤人員誤判原處分機關，未予
    詳查，即遽予裁罰，自有違誤。另本件通知到案日期為八十九年八月二十八日，
    而受處分人於八十九年八月二十八日始收到通知單，自無法於指定期日到案，為
    此聲明異議，請求撤銷原處分云云。
三、經查，本件異議人對於其駕車行經舉發違規地點並不爭執。次查，異議人駕駛前
    述車輛於上開時地違規闖紅燈且不服稽查離去，經警逕行舉發，受處分人收到通
    知單逾期，舉發單位桃園縣警察局同意以最低額完納一節，有桃園縣警察局八十
    九年十月七日桃警交字第七九六一八號函覆：車號ＮＨ－二九一六號自小客車於
    桃園縣蘆竹鄉○○○○○路口闖紅燈為執勤人員親眼目睹，經鳴笛攔停，不但不
    停車反加速離去，另收到通知單逾期，本局同意最低額完納之函一份在卷可參。
    且證人即本件舉發之警員桃園縣警察局交通警察隊朱芳滿亦到庭證稱：當天路口
    是三叉路口，受處分人是走南崁路往竹圍方向，當時南崁路已經轉換為紅燈，中
    正路也是紅燈，是另外一條小巷道才是綠燈，我鳴笛要他停車，他沒有停車，反
    而超入內車道逃逸。當時我站在南崁路上，我站在路口旁邊，距離自小客車約十
    至十五公尺，看到他闖紅燈我才去攔他的車，我攔車時有記下車號，我有用無線
    電請同事查車籍是正確的，當時車輛顏色未注意，又於本件舉發路口處，南崁路
    是直行，右側的小巷道平時車輛很少，南崁路上的車輛大都會不管號誌燈而逕自
    直行等語明確，並繪製其執勤時站立位置之現場圖一份附卷可稽。是當天異議人
    確有駕車行經該處，且於闖紅燈後，經警方鳴哨攔查，其兀自離去，並未停車受
    查之違規事實，自屬違反上揭交通管理處罰條例之規定，其空口辯稱執勤警員誤
    判云云，不足採信。是原處分機關據以裁處最低罰鍰新台幣二千七百元，逾期五
    千四百元，並記違規點數共計四點，於法並無不合，本件聲明異議無理由，應予
    駁回。
四、據上論斷，應依道路交通案件管理辦法第十九條，裁定如主文。
中      華      民      國    八十九    年      十二    月    三十      日
                                      臺灣臺中地方法院交通法庭
                                          法  官  陳淑芳
右正本證明與原本無異
如不服本裁定應於送達後五日內向本院提出抗告狀。
                                          書記官
中      華      民      國     九十     年       一     月     五       日


司法院資訊處製作；財團法人民間司法改革基金會備份。
